臺灣高等法院高雄分院刑事判決　　　　100年度上訴字第804號
上　訴　人
即　被　告　李樹榮
上列上訴人因毒品危害防制條例案件，不服臺灣屏東地方法院10
0 年度訴字第154 號中華民國100 年3 月21日第一審判決（起訴
案號：臺灣屏東地方法院檢察署99年度毒偵字第2479號），提起
上訴，本院判決如下：
     主  文
上訴駁回。
     理  由
一、按不服地方法院之第一審判決而上訴者，應向管轄第二審之
    高等法院為之。上訴書狀應敘述具體理由。第二審法院認為
    上訴書狀未敘述理由或上訴有第362 條前段之情形者，應以
    判決駁回之，刑事訴訟法第361 條第1 項、第2 項、第367
    條前段定有明文。又原審依實體法或程序法得依職權自由裁
    量之事項（如刑之酌減、量定及定執行刑等），不得任意指
    摘，否則非屬具體理由，可逕由程序上予以駁回（最高法院
    民國71年3 月2 日71年度第3 次刑事庭會議決議三參考）；
    必須具體表明原審判決所為自由裁量之行使，未合乎法律之
    目的，違背內部性界限，而屬權利濫用之違法，或違反比例
    原則、平等原則、公平正義等法則，始足當之。
二、本件上訴人即被告李樹榮經原審論以施用第一級毒品罪，累
    犯，判處有期徒刑10月，已經敘述其量刑審酌之一切情狀（
    被告前因施用毒品經裁定施以觀察勒戒及強制戒治程序，並
    處以罪刑後，仍未能戒斷其施用毒品之惡習，而再次違犯本
    件施用毒品之罪，足見其陷溺已深，惟念及其施用毒品行為
    僅係戕害一己身心健康，並無加害他人，且其於犯罪後已坦
    承犯行，態度尚可，暨衡及其素行、智識程度、生活狀況等
    ），在客觀上並無不當之處。上訴人李樹榮雖於100 年5 月
    6 日上訴期間屆滿前之100 年5 月6 日，具狀提起上訴，但
    上訴理由僅表示：「若被告因判刑入獄，將會毀掉已故父母
    遺交之菜市場生意，這也是家中唯一的經濟收入，正在求學
    的兒女也將會失學，不知如何是好，懇請讓被告有個機會能
    繼續美沙冬治療。」云云，請求從輕量刑，而指摘原判決不
    當。惟被告上開上訴意旨，均僅是其私人家庭因素，不影響
    其已經涉犯本件施用毒品罪之認定。被告雖請求給其機會，
    但原審量處被告李樹榮有期徒刑10月，衡之被告前於民國93
    年間因施用毒品案件，經臺灣屏東地方法院以93 年 度毒聲
    第551 號裁定送勒戒處所觀察、勒戒後，因認有繼續施用毒
    品之傾向，經臺灣屏東地方法院以93年度毒聲第638 號裁定
    令入戒治處所施以強制戒治，於93年10月26日執行完畢釋放
    ，並經臺灣屏東地方法院檢察署檢察官以94年度戒毒偵第99
    號為不起訴處分確定。又於95年間因施用毒品案件，經臺灣
    屏東地方法院以95年度訴字第1039號判處有期徒刑8 月確定
    ，嗣經臺灣屏東地方法院以96年度聲減字第1322 號 裁定減
    為有期徒刑4 月確定，於96年8 月30日易科罰金執行完畢。
    此有臺灣高等法院被告前案紀錄表1 份在卷可稽。其不知悔
    改，再次施用第一級毒品，足見其無改過自新之心，原審因
    而量處被告有期徒刑10月，在客觀上已經從輕而給予被告機
    會；另被告事後是否接受美沙冬治療，係被告為戒除毒癮所
    為之私人行為，不影響本案罪刑之認定，亦不因而得為減輕
    其刑之依據。此外，被告又未敘述原審判決之量刑，有何未
    合乎法律之目的，違背內部性界限，或違反比例原則、平等
    原則、公平正義等法則，導致量刑過重之具體理由，此有上
    訴狀在卷可按。揆之上開規定，被告之上訴顯屬違背法律上
    之程式，應由本院依同法第367 條前段、第372 條規定，不
    經言詞辯論，逕行判決如主文。
三、至被告李樹榮雖於警詢及檢察官偵查中指認其前手為楊山崎
    ，楊山崎亦因此經臺灣屏東地方法院99年度偵字第8536 、
    87 21 、11196 號提起公訴，但依起訴事實觀之，楊山崎係
    於99年2 月15日、99年3 月2 日、99年2 月21日、99年4 月
    30日販賣予被告李樹榮，與本案被告於99年9 月6 日施用第
    一級毒品，其間至少相隔4 個月，2 者顯然無關，難認被告
    就此部分已經供出毒品來源，因而查獲正犯，自無從依毒品
    危害防制條例第17條第1 項之規定減輕其刑，附此說明。
中    華    民    國   100    年    5     月    26    日
                刑事第五庭    審判長法  官  曾永宗
                                    法  官  鍾宗霖
                                    法  官  任森銓
以上正本證明與原本無異。
如不服本判決應於收受本判決後10日內向本院提出上訴書狀，其
未敘述上訴理由者，並得於提起上訴後10日內向本院補提理由書
狀（應附繕本）。
中    華    民    國   100    年    5     月    26    日
                                    書記官  呂素珍